臺灣高等法院臺中分院民事裁定　96年度抗字第260號
抗　告　人　乙○○
抗　告　人　甲○○
上列抗告人因與相對人臺灣臺中地方法院檢察署間償還犯罪被害
補償金事件，對於民國96年4月19日93年度訴字第2483號號所為
裁定，提起抗告，本院裁定如下：
    主  文
抗告駁回。
抗告訴訟費用由抗告人負擔。
    理  由
一、本件相對人臺灣臺中地方法院檢察署主張抗告人乙○○為寶
    琨建設公司之負責人，寶琨建設公司因興建台中縣大里市金
    巴黎大樓委託抗告人甲○○建築師設計，因二人於該建築案
    中均有過失，致金巴黎大樓於地震中倒塌，造成被害人葉炎
    生等人死亡，均犯有過失致人於死罪嫌，其中甲○○已起訴
    ，乙○○則檢察官通緝中，相對人因依犯罪被害人保護法支
    付被害人葉炎生等人後，依犯罪被害人保護法第12條之規定
    ：「國家於支付葉炎生等被害人犯罪被害補償金後，於補償
    金額範圍內，對犯罪行為人或依法應負賠償責任之人有求償
    權。」請求抗告人二人賠償。原法院以抗告人二人所涉有業
    務過失致死之犯罪嫌疑，於審理中尚未判決確定，依民事訴
    訟法第183條之規定裁定於刑事訴訟終結前，停止本件民事
    訴訟程序，嗣認原裁定停止之原因雖尚未消滅，惟已無繼續
    停止訴訟之必要，依民事訴訟法第186條規定，撤銷停止訴
    訟之裁定。
二、按國家於支付犯罪被害補償金後，於補償金額範圍內，對犯
    罪行為人或依法應負賠償責任之人有求償權。國家行使此一
    求償權，固係以「犯罪行為人」或「依法應負賠償責任之人
    」為請求客體。然被請求人是否為「犯罪行為人」，即其行
    為是否構成刑事之犯罪，而合於「犯罪行為人」，普通法院
    民事庭固得參考刑事判決，但本於審判獨立之權責，有其認
    定之權責，但並不受刑事判決之拘束。是以原法院以本件民
    事訴訟程序，原裁定停止之原因雖尚未消滅，惟已無繼續停
    止訴訟之必要，依民事訴訟法第186條規定，依職權撤銷停
    止訴訟之裁定，並不違法，抗告意旨指摘原法院所為撤銷停
    止訴訟之裁定違法云云，為無理由，應予駁回其抗告。
據上論結，本件抗告為無理由，爰裁定如主文。
中　　華　　民　　國　　96　　年　　5 　　月　　28　　日
                  民事第三庭    審判長法　官  陳照德
                                      法　官  曾謀貴
                                      法　官  蔡王金全
以上正本係照原本作成。
再為抗告應以適用法規顯有錯誤為理由，並經本院之許可，該許
可以原裁定所涉及之法律見解具有原則上之重要性者為限。
如提起再抗告者應於裁定送達後10日內向本院提出抗告理由狀（
須按照他造人數附具繕本）並繳納抗告裁判費新臺幣1,000元，
同時委任律師或具有律師資格之關係人為代理人。
                                      書記官  許麗花
中　　華　　民　　國　　96　　年　　5 　　月　　29　　日
                                                      Ｍ
